臺灣士林地方法院家事判決
110年度婚字第163號
原      告  乙○○  
被      告  甲○○  


上列當事人間請求離婚等事件，本院於民國110 年10 月19日言
詞辯論終結，判決如下：
    主  文
准原告與被告離婚。
訴訟費用由被告負擔。
    事實及理由
一、按原告於判決確定前，得撤回訴之全部或一部。但被告已為
    本案之言詞辯論者，應得其同意。訴之撤回應以書狀為之。
    但於期日，得以言詞向法院或受命法官為之。以言詞所為訴
    之撤回，應記載於筆錄，如他造不在場，應將筆錄送達。訴
    之撤回，被告於期日到場，未為同意與否之表示者，自該期
    日起；其未於期日到場或係以書狀撤回者，自前項筆錄或撤
    回書狀送達之日起，十日內未提出異議者，視為同意撤回。
    民事訴訟法第262 條定有明文。此等規定於家事訴訟事件準
    用之，此觀家事事件法第51條規定即明。經查原告原起訴請
    求裁判離婚，併請求夫妻剩餘財產分配。嗣原告於民國110
    年9 月10日當庭以言詞撤回夫妻剩餘財產分配部分，被告業
    於該期日到場而未為同意與否之表示，亦未於法定期間之十
    日內提出異議，依照上揭規定，視為被告已同意原告撤回，
    核原告所為訴之撤回，於法尚無不合，應予准許。
二、原告起訴主張：兩造於108 年4 月12日結婚，然雙方婚前缺
    乏相互了解因而感情基礎薄弱，且彼此學識、生活環境及習
    慣不同，尤其被告說謊成性、經常言行不一，故兩造結婚以
    來並無夫妻互信基礎，原告亦從未體會到夫妻間之相互照顧
    及關愛。而原告於婚後始發覺被告於婚前涉犯妨害性自主案
    件，該刑事案件經臺灣雲林地方法院於109 年1 月20日以10
    8 年度侵訴字第8 號刑事判決，就其涉犯強制猥褻罪部分處
    有期徒刑8 月，就所犯強制性交罪部分處有期徒刑3 年4 月
    ，並定應執行刑為有期徒刑3 年8 月在案，原告於109 年2
    月始知悉，嗣被告不服提起上訴，亦經臺灣高等法院臺南以
    109 年度侵上訴字第387 號刑事判決於109 年6 月30日駁回
    其上訴，該案因被告未再上訴而全案確定，被告更已於10 9
    年10月23日入監執行，如今被告鋃鐺入獄而無法履行夫妻義
    務，爰依民法第1052條第1 項第10款規定請求判准原告與被
    告離婚等語，並聲明如主文所示。
三、被告則以：被告並未欺騙原告，關於被告涉犯刑事案件乙事
    及所犯罪名，被告於兩造交往前及交往中皆有立刻如實告知
    原告108 年5 月被告收到雲林地方法院傳票時，原告即知被
    告涉有刑事官司，當年7 、8 月被告即有告知原告罪名，10
    8 年亦有向原告表示可能會被判3 年多，109 年1 月收到官
    司判決書，有跟原告說要到台南打上訴官司，當時原告還跟
    律師說花多少錢都要打下去，原告稱其於婚後1 年始知悉云
    云，顯為不實陳述，已罹於時效。被告當初選在臺北監獄服
    刑，除考量避免原告探視之舟車勞頓外，亦係因原告承諾無
    論多久都願意等待被告回去、要為被告接風洗塵，而無法履
    行夫妻義務並非被告所願，被告也希望能夠盡早服刑完畢、
    回歸社會，覓得穩定工作得以照顧妻兒。故伊不同意離婚，
    請求駁回原告之訴等語。
四、次按夫妻之一方，因故意犯罪，經判處有期徒刑逾6 個月確
    定者，他方得向法院請求離婚；又對於民法第1052條第10款
    之情事，有請求權之一方，自知悉後已逾1 年，或自其情事
    發生後已逾5 年者，不得請求離婚，同法第1052條第1 項第
    10款、第1054條分別定有明文。
五、經查，原告主張兩造於108 年4 月12日結婚，被告因涉犯妨
    害性自主案件，經臺灣雲林地方法院於109 年1 月20日以10
    8 年度侵訴字第8 號刑事判決判處被告涉犯強制猥褻罪有期
    徒刑8 月、犯強制性交罪處有期徒刑3 年4 月、定應執行刑
    為有期徒刑3 年8 月，有原告提出之臺灣雲林地方法院108
    年度侵訴字第8 號刑事判決可參，而被告不服提起上訴，亦
    經臺灣高等法院臺南刑事判決於109 年6 月30日駁回其上訴
    ，該案因被告未再上訴而全案確定，被告於109 年10月23日
    入監服刑，目前仍在執行等情，有臺灣高等法院臺南分院10
    9 年度侵上訴字第387 號刑事判決、戶籍謄本、臺灣高等法
    院在監在押全國紀錄表可參，則被告因故意犯罪，業經判處
    有期徒刑逾6月確定之事實，確為真實。被告固抗辯原告早
    已知悉本件犯罪內容，還跟律師說上訴多少錢都要打官司云
    云，惟查，原告於110 年1 月26日向本院對被告提出離婚訴
    訟，有民事離婚訴狀上收文章可參（本院卷第9 頁），而被
    告涉犯之刑事強制性交等犯罪，業經臺灣高等法院臺南刑事
    判決於109 年6 月30日駁回其上訴確定，業如前述，則原告
    提出離婚訴訟距被告刑事犯罪確定之日並未逾1年，原告主
    張自屬有據；況且，在被告該刑事判決確定前，原告無從得
    知被告最終是否有罪、無罪或刑期為何，且在判決確定前，
    被告亦可能獲無罪獲釋，故原告縱事前知悉被告因刑事案件
    經提起公訴，亦不影響原告得以主張之離婚事由，即仍應以
    被告刑事案件109年6月30日確定日作為起算知悉離婚事由之
    計算點，原告於110 年1 月26日向本院提出離婚訴訟，自符
    合民法第1052條第1 項第10款「因故意犯罪，經判處有期徒
    刑逾6 個月確定」之要件，本件被告抗辯原告早已知悉犯罪
    不應提起離婚云云，全無足採。綜上，原告知悉被告經判處
    有期徒刑逾6 個月確定後，於110 年1 月26日提起本件離婚
    訴訟，顯未逾民法第1054條所定之1 年除斥期間，從而，原
    告依民法第1052條第1 項第10款規定請求離婚，自屬有據，
    應予准許。
六、本件事證明確，兩造其餘攻擊防禦方法及所提證據，核與判
    決結果無影響，不再逐一贅述論列，附此敘明。
七、據上論結，本件原告之訴為有理由，依家事事件法第51條，
    民事訴訟法第78條，判決如主文。
中　　華　　民　　國　　110 　年　　10　　月　　26　　日
                  家事法庭法  官  林妙蓁
以上正本係照原本作成。
如對本判決上訴，須於判決送達後20日之不變期間內，向本院提
出上訴狀。
中　　華　　民　　國　　110 　年　　10　　月　　26　　日
                           書記官 楊雅勻